臺灣臺北地方法院刑事判決             100年度易緝字第12號
公  訴  人  臺灣臺北地方法院檢察署檢察官
被      告  王晨翰
上列被告因違反毒品危害防制條例案件，經檢察官提起公訴（99
年度毒偵字第2925號），於準備程序進行中，被告就被訴事實為
有罪之陳述，本院裁定進行簡式審判程序審理，判決如下：
    主      文
王晨翰施用第二級毒品，處有期徒刑柒月。
    事實及理由
一、犯罪事實
    王晨翰前因施用第二級毒品案件，經本院於民國97年9 月30
    日以97年度毒聲字第819 號裁定送勒戒處所觀察、勒戒，嗣
    並確定，於97年12月9 日開始執行，認無繼續施用毒品之傾
    向，98年1 月10日執行完畢出所，經臺灣臺北地方法院檢察
    署檢察官於98年1 月15日以97年度毒偵字第2838號為不起訴
    處分確定。王晨翰竟不知悔悟，又基於施用第二級毒品甲基
    安非命之犯意，於99年7 月6 日凌晨1 時許，在新北市三重
    區其不知名朋友某住處內，以將甲基安非他命置於玻璃球內
    燒烤後吸食煙霧之方式，施用甲基安非他命1 次。嗣於同日
    凌晨1 時20分許，在臺北市中山區○○○路○ 段64號前，為
    警查獲，經採集其尿液送驗後呈安非他命類陽性反應，查悉
    上情。
二、認定犯罪事實所憑證據及理由
(一)、本案被告王晨翰於本案起訴時之居所地為臺北市○○區○○
    街68號5 樓，是本案應有管轄權，核先敘明。又本案被告所
    犯毒品危害防制條例第10條第2 項施用第二級毒品罪，係死
    刑、無期徒刑、最輕本刑為3 年以上有期徒刑以外之罪，其
    於準備程序就前揭被訴事實為有罪之陳述，經法官告知簡式
    審判程序之旨，並聽取其與公訴人之意見後，本院裁定進行
    簡式審判程序，是本案之證據調查，依刑事訴訟法第273 條
    之2 規定，不受同法第159 條第1 項、第161 條之2 、第16
    1 條之3 、第163 條之1 及第164 條至第170 條規定之限制
    ，合先敘明。
(二)、上開犯罪事實，業據被告於本院審理時坦承不諱，復有臺北
    市政府警察局偵辦毒品案件尿液檢體委驗單、臺灣尖端先進
    生技醫藥股份有限公司濫用藥物檢驗報告在卷可稽，足認被
    告之自白與事實相符，應可採信。王晨翰前因施用第二級毒
    品案件，經本院於97年9 月30日以97年度毒聲字第819 號裁
    定送勒戒處所觀察、勒戒，嗣並確定，於97年12月9 日開始
    執行，認無繼續施用毒品之傾向，98年1 月10日執行完畢出
    所，有臺灣高等法院被告前案紀錄表足資為證，竟於觀察、
    勒戒執行完畢後之5 年內再犯施用第二級毒品罪，已毋需再
    施以觀察、勒戒及強制戒治之必要，應依法論科。
三、論罪科刑之理由
(一)、核被告所為，係犯毒品危害防制條例第10條第2 項之施用二
    級毒品罪。其於持有甲基安非他命之低度行為，應為施用之
    高度行為所吸收，不另論罪。
(二)、裁判確定前犯數罪者，併合處罰之；數罪併罰，宣告多數有
    期徒刑者，於各刑中之最長期以上，各刑合併之刑期以下，
    定其刑期，同法第50條、第51條第5 款前段分別定有明文。
    故刑法第47條所謂之執行完畢，就數罪併罰案件，係指所定
    之執行刑執行完畢而言。如於定執行刑之前，有部分犯罪先
    行確定，而先予執行，仍應於數罪之裁判均確定後，依刑法
    規定，定其應執行之刑，俟檢察官指揮執行其應執行之刑時
    ，再就形式上已執行部分，予以折抵扣除，不能謂先前確定
    之罪，已經執行完畢。最高法院100 年度台非字第220 號刑
    事判決意旨可參。被告於98年間，因施用第二級毒品案件，
    經本院於98年8 月18日以98年度簡字第3125號判決判處有期
    徒刑3 月，嗣並確定，於99年3 月15日易科罰金執行完畢，
    又於99年12月30日經本院以99年度聲字第3229號以之與本院
    98年度訴字第11 88 號所處之罪，另定應執行刑有期徒刑3
    年7 月確定，現正入監執行中等情，有臺灣高等法院被告前
    案紀錄表1 份在卷可考，揆諸前開意旨，被告上開經本院98
    年度簡字第3125號所判處之刑期，尚不得認已執行完畢，是
    與刑法第47條第1項規定有別，不能論以累犯，併予說明。
(三)、爰審酌被告已有毒品前科，可見素行不佳，又於98年間，因
    施用毒品案件，經本院於99年5 月27日以99年度易字第1152
    號判處有期徒刑6 月，並於99年6 月21日確定在案，有臺灣
    高等法院被告前案紀錄表在卷可考，可見被告觀察勒戒完畢
    後，屢屢施用甲基安非他命，不能抗拒毒品誘惑，自需施以
    相當之刑罰，以期收教化之功能，並協助其戒去毒癮，再者
    被告於本院審理期間，經通緝到案後，又棄保潛逃，復經通
    緝始到案接受審判，益徵被告逃避刑責之心態，兼衡被告犯
    後於本院審理時坦承犯行，已有悔意及其智識、工作及家庭
    狀況等一切情狀，量處如主文所示之刑。
四、應適用之法律
    依刑事訴訟法第273 條之1 第1 項、第299 條第1 項前段，
    毒品危害防制條例第10條第2 項，判決如主文。
本案經檢察官葉雅婷到庭執行職務。
中    華    民    國   100    年    8     月    31    日
                刑事第十一庭  法  官  藍家偉
以上正本證明與原本無異。
如不服本判決應於收受送達後10日內向本院提出上訴書狀，並應
敘述具體理由；其未敘述上訴理由者，應於上訴期間屆滿後20日
內向本院補提理由書（均須按他造當事人之人數附繕）「切勿逕
送上級法院」。
                              書記官  陳靜君
中    華    民    國   100    年    8     月    31    日
附錄本案論罪科刑所犯法條全文
毒品危害防制條例第10條
施用第一級毒品者，處6 月以上5 年以下有期徒刑。
施用第二級毒品者，處3 年以下有期徒刑。